【裁判字號】    97,交易,349
【裁判日期】    970903
【裁判案由】    過失致死
【裁判全文】
臺灣板橋地方法院刑事判決             97年度交易字第349號
公  訴  人  臺灣板橋地方法院檢察署檢察官
被      告  乙○○
上列被告因過失致死案件，經檢察官提起公訴（97年度偵字第62
28號），本院判決如下：
    主  文
乙○○因過失致人於死，處有期徒刑柒月。
    事  實
一、乙○○騎乘車牌號碼為TUA-390 號輕型機車（車主為許絹）
    ，沿臺北縣新莊市○○路○ 段往中華路方向行駛，於民國97
    年2 月3 日5 時41分許，行經臺北縣新莊市○○路○ 段151
    號前時，駕駛人應注意車前狀況，隨時採取必要安全措施，
    且汽車行經行人穿越道，遇有行人穿越時，無論有無交通指
    揮人員指揮或號誌指示，均應暫停讓行人先行通過。而依當
    時情形又無不能注意之情事，竟疏於注意及此，適有行人王
    漢三徒步於人行穿越道上，欲穿越復興路至對向綜合運動公
    園運動，乙○○所騎乘之機車因而緊急煞車，致機車失控人
    、車倒地，機車滑行撞擊王漢三後，繼續滑行再撞擊路旁違
    規停在人行穿越道車號為8H-0323 號自小客車，致王漢三受
    有蜘蛛網膜下腔出血、腦挫傷併腦內出血、左脛骨與腓股閉
    鎖性骨折、右耳撕裂傷、充血性衰竭傷害，經送醫急救後延
    至同日12時50分許死亡。嗣乙○○於有偵查犯罪職權之警察
    人員至醫院處理時，在場承認為肇事人而向警方自首上情並
    接受裁判。
二、案經王漢三之子甲○○告訴暨臺北縣政府警察局新莊分局報
    告臺灣板橋地方法院檢察署檢察官偵查起訴。
    理  由
一、訊據被告乙○○矢口否認涉有上揭犯行，辯稱：伊只記得當
    天下雨，天色昏暗，到底有沒有撞到被害人完全沒記憶，亦
    不知道整件事情如何發生，起訴書所列證據無法證明伊直接
    撞到被害人云云。經查：
（一）證人即到場處理之員警蔡皓宇於偵查中證稱：當時我到現
      場，把巡邏車停好，就看到一個老伯伯坐在血跡後方，我
      請他休息，等救護車來處理，一直到救護車來送醫，他都
      沒站起來。肇事者跪在血跡旁，用手捂著口鼻，有流血，
      我有詢問他證件，他都沒有辦法說話，他有拿健保卡出來
      。死者身旁都沒有破裂物，機車倒地位置如現場圖所示等
      語（見97年度相字第211 號卷第28頁）。又依現場蒐證照
      片所示，被告騎乘之機車車頭及車架因撞擊而破裂受損，
      應係發生撞擊無訛。復參照道路交通事故現場圖、行政院
      街生署臺北醫院診斷證明書、臺灣板橋地方法院檢察署相
      驗筆錄、相驗屍體證明書、驗斷書及相驗照片等件，綜合
      機車倒地之位置及被害人與被告在員警到場處理時之相關
      位置，可證本件被害人確係遭被告所騎乘之機車撞擊後，
      導致受有蜘蛛網膜下腔出血、腦挫傷併腦內出血、左脛骨
      與腓股閉鎖性骨折、右耳撕裂傷、充血性衰竭傷害，送醫
      不治而死亡。被告辯稱不記得有無撞到被害人云云，尚無
      足採。
（二）按汽車行駛時，駕駛人應注意車前狀況，並隨時採取必要
      之安全措施，道路交通安全規則第94條第3 項定有明文；
      又汽車行經行人穿越道，遇有行人穿越時，無論有無交通
      指揮人員或號誌指示，均應暫停讓行人先行通過，同規則
      第103 條第2 項亦有明文可參。雖因事故當時雨天且天色
      未明、行車管制號誌未正常運作，然道路無障礙物，且視
      距良好等情，有道路交通事故調查報告表(一)記載明確，依
      被告之智識程度，並無不能注意之情事，然其竟疏未注意
      ，未注意車前狀況及暫停讓行人先行通過，因此撞擊行走
      於行人穿越道上之被害人，其駕駛行為違反上開交通規則
      ，自有過失，且其過失行為與被害人之死亡結果間具有相
      當因果關係甚明。臺灣省臺北縣車輛行車事故鑑定委員會
      亦同此認定。從而本件事證明確，被告犯行堪予認定。被
      告聲請再送其他機關鑑定肇事責任一節，核無必要，附此
      敘明。
二、核被告所為，係犯刑法第276 條第1 項之過失致死罪。被告
    駕車行經行人穿越道，未停車禮讓行人優先通行，致被害人
    因此死亡，應依道路交通管理處罰條例第86條第1 項之規定
    加重其刑。又被告於車禍發生後，在有偵查犯罪職權之公務
    員知悉其犯行前，向至醫院處理之員警承認為肇事人而自首
    上情並接受裁判，有新莊分局道路交通事故肇事人自首情形
    紀錄表一紙附卷可憑，是被告符合自首要件，爰依刑法第62
    條前段之規定，減輕其刑，並依法先加後減之。爰審酌被告
    之素行尚佳，有臺灣高等法院被告前案紀錄表在卷可稽，兼
    衡其過失程度、迄今仍未能與被害家屬達成和解，且仍矢口
    否認犯行之態度等一切情狀，量處如主文所示之刑。
據上論斷，應依刑事訴訟法第二百九十九條第一項前段，刑法第
二百七十六條第一項、第六十二條前段，道路交通管理處罰條例
第八十六條第一項，刑法施行法第一條之一，判決如主文。
本案經檢察官藍海凝到庭執行職務。
中    華    民    國    97    年    9     月     3    日
                    交通法庭  法  官  李君豪
上列正本證明與原本無異。
如不服本判決，應於判決送達後十日內敘明上訴理由，向本院提
出上訴狀（應附繕本）。
                              書記官  金和國
中    華    民    國    97    年    9     月    3     日
附錄本案論罪科刑所引法條
刑法第二百七十六條：
因過失致人於死者，處二年以下有期徒刑、拘役或二千元以下罰
金。
從事業務之人，因業務上之過失犯前項之罪者，處五年以下有期
徒刑或拘役，得併科三千元以下罰金。


司法院資訊處製作；財團法人民間司法改革基金會備份。
